【裁判字號】    98,簡上,27
【裁判日期】    980630
【裁判案由】    詐欺
【裁判全文】
臺灣苗栗地方法院刑事判決              98年度簡上字第27號
上  訴  人  臺灣苗栗地方法院檢察署檢察官
被      告  甲○○
上列上訴人因詐欺案件，不服本院苗栗簡易庭98年度苗簡字第93
號中華民國98年2 月9 日第一審判決（聲請簡易判決處刑案號：
97年度偵字第5976號），本院判決如下：
    主  文
上訴駁回。
甲○○緩刑貳年。
    犯罪事實及理由
一、本案經本院審理結果，認第一審簡易判決認事用法及量刑均
    無不當，應予維持，並引用第一審判決書記載之事實、證據
    及理由（如附件）。
二、檢察官據被害人之請求提起上訴，其上訴意旨略以：被告甲
    ○○提供帳戶交付他人轉交不法犯罪集團作為犯罪所得提、
    領、匯款使用，以此方式幫助該不法集團向被害人詐取財物
    ，事證明確，惟原審僅量處拘役50日，且被告並未賠償被害
    人損失，量刑尚屬過輕云云。
三、按關於刑之量定，係實體法上賦予法院得為自由裁量之事項
    ，倘其未有逾越法律所規定之範圍，或濫用其權限，即不得
    任意指摘為違法（最高法院75年台上字第7033號判例意旨參
    照）。且在同一犯罪事實與情節，如別無其他加重或減輕之
    原因，下級審量定之刑，亦無過重或失輕之不當情形，則上
    級審法院對下級審法院之職權行使，原則上應予尊重（最高
    法院85年度台上字第2446號判決參照）。本件被告所犯係刑
    法第30條第1 項、第339 條第1 項之幫助詐欺取財罪，其法
    定本刑為5 年以下有期徒刑、拘役或科或併科1 千元以下罰
    金，原審判決量處拘役50日，並未逾越法定刑之範圍，亦無
    過重或失輕之不當情形，尚難指為違法。檢察官上訴意旨認
    原審量刑過輕，指摘原判決不當，請求撤銷原審判決，為無
    理由，應予駁回。
四、又被告前未曾因故意犯罪受有期徒刑以上刑之宣告，有臺灣
    高等法院被告前案紀錄表附卷可稽，茲被告業於本院審理時
    當庭賠償被害人乙○○新臺幣1 萬元（見本院卷第45頁），
    被害人乙○○並表示願意原諒被告，同意給予被告緩刑之機
    會（見本院卷第35頁）。本院衡以被告經此教訓後，當知所
    警愓，信無再犯之虞，認對其所宣告之刑以暫不執行為適當
    ，爰依刑法第74條第1 項第1 款併予宣告緩刑2 年。
據上論結，應依刑事訴訟法第455 條之1 第1 項、第3 項、第36
8 條、第373 條，刑法第74條第1 項第1 款，判決如主文。
本案經檢察官黃棋安到庭執行職務。
中    華    民    國    98    年    6     月    30    日
                  刑事第一庭  審判長法  官  劉興浪
                                    法  官  羅貞元
                                    法  官  黃佩韻
以上正本證明與原本無異。
不得上訴。
                                    書記官  巫  穎
中    華    民    國    98    年    6     月    30    日


司法院資訊處製作；財團法人民間司法改革基金會備份。
